# 区间宝业务是否满足套期会计的账务处理

提问人：jhs1027929079 时间：2022-09-25 15:52:46
组合区间宝可以执行套期会计么？远期结售汇条款如下
对于近期（协议约定第一行 100 万）：
公司T+2行权，公司按K2 6.5413卖出 100 万美元，此时汇率高于当日即期汇率，公司获取的部分收益。
对于远期（协议约定第二行 100 万）：
若未来即期汇率低于K1 =5.5,则公司行权结汇。
若未来即期汇率高于K2 =6.8，则公司被强制结汇。
若未来即期汇率高于K1，低于K2，公司可结汇也可不结汇，无需交易。
这种情况下，公司第一个 100 万已经结汇了，第二个 100 万远期根据利率变动结汇，若再区间里可以不结汇，这种情况可以执行套期会计政策么？第二个 100 万的公允价值变动可以计入其他综合收益么？
c86f6a8bf337702d25513d9356efa67.jpg
(63.97 KB, 下载次数: 11)
2022-9-25 15:52 上传
协议约定条款

回答人：chenyiwei
套期会计应用门槛较高且操作较为复杂，并且是可选而不是必需的。在没有其他背景信息的情况下，无法判断能否建立有效的套期关系，且实际上是上下限期权，将收益锁定在一个区间内而不是某个特定的点，并不能表明套期一定是高度有效的，故建议将“组合区间宝”作为一项以公允价值计量且其变动计入损益的金融资产或负债处理，不使用套期会计。